【裁判字號】    97,訴緝,110
【裁判日期】    971107
【裁判案由】    毒品危害防制條例
【裁判全文】
臺灣桃園地方法院刑事判決             97年度訴緝字第110號
公  訴  人  臺灣桃園地方法院檢察署檢察官
被      告  甲○○
                      (
上列被告因違反毒品危害防制條例案件，經檢察官提起公訴（95
年度毒偵字第1959號），被告於準備程序中就被訴事實為有罪之
陳述，經本院告知簡式審判程序意旨，並聽取公訴人及被告之意
見後，本院合議庭裁定由受命法官獨任依簡式審判程序審理，並
判決如下：
    主  文
甲○○施用第一級毒品，累犯，處有期徒刑拾月。
扣案如附表編號1 所示之物，沒收銷燬之；扣案如附表編號2 所
示之物，沒收。
    事  實
一、甲○○於民國89年間曾因施用毒品案件，經法院裁定送觀察
    、勒戒，於89年11月26日入勒戒處所，因認無繼續施用傾向
    ，於89年12月16日出所，並由臺灣桃園地方法院檢察署檢察
    官以89年度毒偵字第6276號為不起訴處分確定，嗣於90年間
    因施用毒品案件，經臺灣臺東地方法院檢察署檢察官以90年
    度毒偵字第99號聲請簡易判決處刑及強制戒治，經臺灣臺東
    地方法院於90年6 月20日以90年度東簡字第186 號判決判處
    有期徒刑4 月，於91年5 月13日易科罰金執行完畢，並經法
    院裁定令入戒治處所施以強制戒治1 年，於90年5 月14日入
    臺東戒治所戒治，嗣於91年1 月4 日停止戒治併付保護管束
    出所，於91年5 月13日保護管束期滿未經撤銷執行完畢。竟
    不思悔改，於前揭強制戒治執行完畢後5 年內，復基於施用
    第一級毒品之犯意，於95年3 月24日晚上8 時30分許經警採
    尿時起回溯26小時內某時（不含為警查獲至採尿期間），在
    其桃園縣桃園市○○路166 號7 樓住處房間內，以將第一級
    毒品海洛因放入注射針筒內加水注射之方式，施用第一級毒
    品海洛因一次。嗣於95年3 月24日晚上6 時40分許，駕駛車
    號8323-KT 號自小客車行經桃園縣蘆竹鄉○○路○ 段與南崁
    交流道口時為警查獲，並扣得如附表編號1 、2 所示之物。
二、案經桃園縣政府警察局報請臺灣桃園地方法院檢察署檢察官
    偵查起訴。
    理  由
一、按刑事訴訟法第273 條之1 第1 項規定除被告所犯為死刑、
    無期徒刑、最輕本刑為3 年以上有期徒刑之罪或高等法院管
    轄第一審案件者外，於審判期日前之程式進行中，被告先就
    被訴事實為有罪之陳述時，審判長得告知被告簡式審判程式
    之旨，並聽取當事人、代理人、辯護人及輔佐人之意見後，
    裁定進行簡式審判程式。經查，本件被告甲○○被訴違反毒
    品危害防制條例案，非前開不得進行簡式審判程式之案件，
    經被告於本院審理時就被訴事實為有罪之陳述，且經本院告
    知被告簡式審判程式之旨，聽取被告及檢察官之意見後，爰
    依上開刑事訴訟法第273 條之1 第1 項之規定，當庭裁定改
    依簡式審判程式審判之，合先敘明。
二、上開犯罪事實，業據被告於本院審理時坦承不諱，又被告於
    95年3 月24日晚間8 時30分許為警查獲後所採集之尿液檢體
    ，經送請臺灣檢驗科技股份有限公司以酵素免疫分析法初步
    檢驗，再佐以氣相層析質譜儀分析法確認檢驗結果確呈鴉片
    類（嗎啡、可待因）反應，有該公司出具之濫用藥物尿液檢
    驗報告及桃園縣政府警察局刑警大隊被採尿人姓名編號對照
    表各1 紙附卷可稽（見臺灣桃園地方法院檢察署95年度毒偵
    字第1959號偵查卷第21、37頁）。按以目前常用檢驗尿液中
    是否含有毒品反應之方法，有免疫學分析法和層析法兩類，
    尿液初步檢驗採免疫學分析法，由於該分析法對結構類似之
    成分，亦可能產生反應，故初步檢驗呈陽性反應者，需採用
    另一種不同分析原理之檢驗方法進行確認，經行政院衛生署
    認可之檢驗機構採用氣相層析質譜儀（GC/MS） 分析法。以
    氣相層析質譜儀分析法進行確認者，均不致產生偽陽性反應
    ，此有行政院衛生署管制藥品管理局92年6 月20日管檢字第
    0920004713號函在卷可供參照，是上開檢驗結果當足以認定
    為真實而堪予採信。且現場查獲不明白粉1 包（如附表一編
    號1 、2 所示），經送驗結果，確含第一級毒品海洛因成分
    ，驗餘淨重0.09公克（空包裝袋1 個總重0.25公克），有法
    務部調查局95年4 月21日調科壹字第080011078 號鑑定通知
    書附卷可憑（見臺灣桃園地方法院檢察署95年度毒偵字第19
    59號偵查卷第36頁）。足認被告前開自白與事實相符，而堪
    採信，被告確有前開施用毒品海洛因一次之犯行。又被告前
    曾於89年間因施用毒品案件，經法院裁定送觀察、勒戒，於
    89年11月26日入勒戒處所，因認無繼續施用傾向，於89年12
    月16日出所，並由臺灣桃園地方法院檢察署檢察官以89年度
    毒偵字第6276號為不起訴處分確定，嗣於90年間因施用毒品
    案件，經臺灣臺東地方法院檢察署檢察官以90年度毒偵字第
    99號聲請簡易判決處刑及強制戒治，經臺灣臺東地方法院於
    90年6 月20日以90年度東簡字第186 號判決判處有期徒刑4
    月並入戒治處所施以強制戒治1 年確定，科刑部分於91年5
    月13日易科罰金執行完畢，強制戒治部分則於90年5 月14日
    入臺東戒治所戒治，嗣於91年1 月4 日停止戒治併付保護管
    束出所，於91年5 月13日保護管束期滿未經撤銷執行完畢，
    有臺灣桃園地方法院檢察署全國施用毒品案件紀錄表、受觀
    察勒戒人毒品及前科紀錄簡列表、臺灣高等法院被告前案紀
    錄表在卷為憑，其於5 年內再犯本件施用第一級毒品海洛因
    之罪，事實已臻明確，應依法論科。
三、按海洛因為毒品危害防制條例第2 條第1 項第1 款所列第一
    級毒品。核被告所為，係犯毒品危害防制條例第10條第1 項
    之施用第一級毒品罪。其持有第一級毒品之低度行為，為其
    施用第一級毒品之高度行為所吸收，不另論罪。被告有犯罪
    事實欄所述之犯罪科刑及執行完畢紀錄，此有臺灣高等法院
    被告前案紀錄表在卷可按，被告受徒刑之執行完畢後，於五
    年以內，故意再犯本件有期徒刑以上之罪，為累犯，應依刑
    法第47條第1 項之規定加重其刑。爰審酌被告施用毒品，戕
    害自身身心，前已經強制戒治及判處有期徒刑，仍無戒除毒
    癮之決心，惟犯罪後尚能坦承犯行，及其犯罪動機、手段等
    一切情狀，量處如主文所示之刑。又按中華民國96年罪犯減
    刑條例業於96年7 月16日施行，查本件被告上開犯行係在96
    年4 月24日前，原應依中華民國96年罪犯減刑條例第2 條第
    1 項第3 款，減其刑期2 分之1 ，並定其應執行之刑，惟該
    條例第5 條另規定：「本條例施行前，經通緝而未於中華民
    國96年12月31日以前自動歸案接受偵查、審判或執行者，不
    得依本條例減刑。」，該條規定係指96年7 月16日上開條例
    施行前經通緝，而未於同年12月31日前自動歸案者，不得依
    該條例減刑。查本件被告經本院於中華民國96年罪犯減刑條
    例公佈施行前之96年1 月5 日發佈通緝，而未於96年12月31
    日前自動歸案接受偵查、審判或執行，與前開法條規定之要
    件不合，不應予以減刑，併此敘明。
四、扣案如附表編號1 所示之物（驗餘淨重0.09公克），因海洛
    因為第一級毒品，應依毒品危害防制條例第18條第1 項前段
    規定，不問屬於犯人與否，諭知沒收銷燬之。扣案如附表編
    號2 所示之物，即用以包裝前述第一級毒品海洛因所用之外
    包裝袋1 個，有防止毒品裸露、散逸之功能，且既能與第一
    級毒品海洛因分別秤其重量，有前揭鑑定通知書1 紙在卷可
    考，則與第一級毒品海洛因即無難以析離而無法個別宣告沒
    收之情事（參照最高法院92年度台上字第6911號刑事判決意
    旨），該包裝海洛因用之包裝袋1 個為被告所有供其包裝所
    持有之第一級毒品海洛因所用之物，業據被告供明，應依刑
    法第38條第1 項第2 款宣告沒收。
據上論斷，應依刑事訴訟法第273 條之1 第1 項、第299 條第1
項前段，毒品危害防制條例第10條第1 項、第18條第1 項前段，
刑法第11條、第47條第1 項、第38條第1 項第2 款，判決如主文
。
本案經檢察官柯博齡到庭執行職務。
中    華    民    國    97    年    11    月    7     日
                  刑事第五庭  法  官  張  詠  晶
以上正本證明與原本無異。
如不服本判決應於收受本判決後10日內向本院提出上訴書狀，並
應敘述具體理由，如未敘述上訴理由者，應於上訴期間屆滿後20
日內補提理由書狀於本院（均須按他造當事人之人數附繕本）「
切勿逕送上級法院」。
                              書記官  王  峻  宏
中    華    民    國    97    年    11    月    7     日
附錄本案論罪科刑依據之法條：
毒品危害防制條例第10條
施用第一級毒品者，處 6 月以上 5 年以下有期徒刑。
施用第二級毒品者，處 3 年以下有期徒刑。
附表：
┌──┬──────────────┬────────┐
│編號│    扣案物品名稱            │  備     註     │
├──┼──────────────┼────────┤
│ 1  │扣案如編號2 所示之塑膠外包裝│                │
│    │袋內之第一級毒品海洛因（淨重│                │
│    │：0.09公克）                │                │
├──┼──────────────┼────────┤
│ 2  │塑膠外包裝袋1 個（淨重：0.25│被告所有供（但非│
│    │公克）                      │專供）施用第一級│
│    │                            │毒品所用        │
└──┴──────────────┴────────┘


司法院資訊處製作；財團法人民間司法改革基金會備份。
